臺灣高雄地方法院刑事判決　　　　　　　94年度易字第1068號
公　訴　人　臺灣高雄地方法院檢察署檢察官
被　　　告　戊○○
被　　　告　甲○○
被　　　告　己○○
上列被告因竊盜等案件，經檢察官提起公訴（94年度偵字第5683
號、94年度偵字第6283號、94年度偵字第7773號），嗣被告於本
院準備程序中，就被訴事實為有罪之陳述，經詢問檢察官及被告
見後，合議庭乃裁定由受命法官獨任改行簡式判程序，本院判決
如下：
    主  文
戊○○收受贓物，處有期徒刑貳月；又收受贓物，處有期徒刑參
月；又共同連續攜帶兇器竊盜，處有期徒刑壹年，扣案T 型扳手
肆支、一字型扳手及十字型扳手各壹支、剪刀貳把、手套壹雙、
一字型起子壹把，均沒收之。應執行有期徒刑壹年肆月，緩刑參
年；扣案T 型扳手肆支、一字型扳手及十字型扳手各壹支、剪刀
貳把、手套壹雙、一字型起子壹把，均沒收之。
甲○○共同連續攜帶兇器竊盜，處有期徒刑壹年貳月，緩刑參年
；扣案剪刀壹把、一字型起子壹把，均沒收之。
己○○連續故買贓物，處有期徒刑伍月，如易科罰金，以參佰元
折算壹日，緩刑貳年。
    事  實
一、戊○○意圖為自己不法所有，並基於概括犯意，除單獨於附
    表編號2 、3 號所示之時、地，以附表編號2 、3 號所示之
    方式，竊取如附表編號2 、3 號所示被害人之物品外，復與
    甲○○基於犯意聯絡，於附表編號1 、5 號所示之時、地，
    以附表編號1 、5 號所示之方式，竊取如附表編號1 、5 號
    所示被害人之物品，得手後，共同犯罪所得現金則朋分花用
    ，至其餘物品則丟棄或各自保管，或交由戊○○保管。
二、又戊○○明知姓名年籍均不詳、綽號「盧仔」之友人，於民
    國91年間，在高雄市○○區○○路享溫馨KTV 內，所交付之
    壬○○所有之高桿撞球美食流行館學生卡1 張、癸○○所有
    開放機構會員卡1 張【癸○○所有車牌號碼YG-9992 號自用
    小客車係於91年間，在高雄縣鳳山市○○○街61巷口旁遭竊
    ，當時車上置有前開高桿撞球美食流行館學生卡、開放機構
    會員卡各1 張】，係來路不明之贓物，竟基於收受之犯意及
    贓物之認識，而收受之。復另行起意，明知甲○○所交付之
    公益彩券甲類經銷證、桂林加油站、弘笙百貨會員卡各1 張
    ，係甲○○於附表編號4 號所示之時、地，行竊而得之贓物
    ，竟基於收受之犯意及贓物之認識，於94年1 月21日，在高
    雄市○○區○○街96巷5 號甲○○住處收受之。
三、甲○○意圖為自己不法所有，並基於概括犯意，除單獨於附
    表編號4 、6 號所示之時、地，以附表編號4 、6 號所示之
    方式，竊取如附表編號4 、6 號所示被害人之物品外，復與
    甲○○基於犯意聯絡，於附表編號1 、5 號所示之時、地，
    以附表編號1 、5 號所示之方式，竊取如附表編號1 、5 號
    所示被害人之物品，得手後，現金朋分花用，至其餘物品則
    丟棄或交由戊○○保管。
四、己○○明知甲○○於94年2 月14日、94 年3 月6 日之後均1
    、2 天內之某時，在其高雄市○鎮區○○路236 號工作處，
    所交付之JVC 牌（失主為辛○○）、GRUNDIG 牌（歌蘭蒂牌
    ，失主不詳）【94年2 月14日之後1 、2 天內之某時交付】
    、國際牌（失主為張簡丈祺）【指94年3 月6 日之後1 、2
    天內之某時交付】等汽車音響各1 台，均係來路不明之贓物
    ，竟基於故買之犯意及贓物之認識，以每臺新臺幣（下同）
    1500元之價格，買受之。
五、嗣經警持臺灣高雄地方法院法官簽發之搜索票，分別於(一)94
    年3 月5 日上午9 時30分許，在高雄市○○區○○街38巷10
    號戊○○住處實施搜索，當場扣得戊○○所有供犯竊盜罪所
    用之之一字型扳手1 支、T 型扳手4 支、十字型扳手1 支、
    剪刀1 把及手套1 雙。(二)於94年3 月11日16時30分許，在高
    雄市○○區○○街96巷5 號甲○○住處實施搜索，當場扣得
    甲○○所有供犯竊盜罪所用之一字型起子1 把、剪刀1 支。
    (三)於94年3 月29日17時及20時，在屏東市○○路27號及高雄
    市○○區○○路20號實施搜索，並循線扣得國際牌、JVC 牌
    及歌蘭蒂牌汽車音響各1 部。
六、案經高雄市政府警察局小港分局報告臺灣高雄地方法院檢察
    署檢察官偵查起訴。
    理  由
一、上開犯罪事實，業據被個戊○○、甲○○及己○○於本院審
    理中坦白承認，並互為證人實施詰問屬實，核與被害人乙○○、丁○○、丙○○、庚○○、辛○○、張簡丈祺、癸○○
    分別於警詢、偵查及本院審理中指訴之情節相符；此外，復
    有搜索票、搜索扣押筆錄、扣押物品目錄、扣押物品收據、
    贓物認領保管單、照片、車輛失竊尋獲證明單、刑案報案處
    理系統資料可資佐證。因被告三人自白均核與事實相符，是
    本件事證明確，被告三人犯行，均堪以認定。
二、按剪刀、起子、扳手等工具，主要構成部分為鐵質，前者為
　　尖銳之物，後者具有一定之重量，以之揮刺、擊打，足以傷
    害人之生命、身體，客觀上足資認定為兇器使用，被告戊○○、甲○○單獨或共同攜帶上開竊盜；或徒手竊盜，核被告
    育戊○○所為，係犯刑法第321 條第1 項第3 款之加重竊盜
    罪及同法第320 條第1 項竊盜罪（指附表編號2 所示犯行）
    ；而被告甲○○則犯刑法第321 條第1 項第3 款之加重竊盜
    罪。又被告戊○○收受贓物部分，係觸犯刑法第349 條第1
    項之收受贓物罪。而被告己○○故買贓物部分，則係犯同法
    第349 條第2 項之故買贓物罪【因被告己○○已於本院準備
    程序中自陳：懷疑那是贓物等語，且其買受贓物時，該汽車
    音響電線已遭剪斷，亦徵被告己○○應有贓物之認識，並非
    基於不確定之故意，公訴人此部分之論述，容有誤會】。被
    告戊○○、甲○○就附表編號1 、5 號所示之加重竊盜犯行
    ，有犯意聯絡及行為分擔，均為共同正犯。又被告戊○○所
    犯之加重竊盜罪3 次及竊盜罪1 次部分；被告甲○○所犯加
    重竊盜罪4 次部分；被告己○○所犯故買贓物罪3 次部分，
    均時間緊接，方法相同，所犯又係構成要件相同之罪名，顯
    均係出於概括犯意反覆為之，均為連續犯，應各依刑法第56
    條之規定論以一罪【被告戊○○、甲○○連續加重竊盜罪部
    分，應論以情節較重之附表編號5 號所示之犯行（因該次失
    竊車輛價值較高，且2 人共同為之）】，並均依法加重其刑
    。另被告戊○○所犯2 次收受贓物罪部分，因前後已相隔2
    年以上，應係另行起意，當分論併罰之，公訴人認係連續犯
    ，容有誤會。再者，被告戊○○所犯加重竊盜罪與贓物罪間
    ，犯意各別，行為互異，亦應分論併罰之。爰審酌被告3 人
    正值青年，竟不知上進，而分別犯有竊盜及贓物罪，惡害非
    輕，惟念其均坦承犯行，深具悔意，且犯後已取得被害人乙○○、丁○○、丙○○、庚○○、辛○○、張簡丈祺之諒解
    ，分別賠償被害人辛○○1 萬5 千元、賠償被害人乙○○4
    萬元（其餘被害人不要求賠償），態度良好，而上開被害人
    亦均表示願意原諒被告，有電話紀錄及筆錄可稽；並參以失
    竊物品及贓物之價值，及被告戊○○、甲○○雖均係犯連續
    加重竊盜罪，但被告甲○○4 件均係攜帶兇器竊盜，與被告
    戊○○僅3 件加重竊盜罪不同（另1 件為普通竊盜罪），自
    應受不同之刑事評價等一切情狀，分別量處主文所示之刑，
    其中被告戊○○並定其應執行刑，而被告己○○則併諭知易
    科罰金折算標準。至扣案之一字型扳手1 支、十字型扳手1
    支、T 型扳手4 支、剪刀1 支及手套1 雙，為被告戊○○所
    有供單獨犯加重竊盜罪所用之物；而其餘扣案一字型起子1
    把及剪刀1 支，則係被告甲○○所有供單獨或共同犯加重竊
    盜罪所用之物，應均依刑法第38條第1 項第2 款宣告沒收之
    【變賣贓物所得之300 元部分，仍以贓物論，非犯罪所得之
    物，爰不宣告沒收之】。末查，被告3 人均未曾受有期徒刑
    以上刑之宣告，有臺灣高等法院被告前案紀錄表可參，其因
    年輕識淺，一時失慮，致罹本件犯行，惟念及被害人已願原
    諒被告，且被告亦已賠償被害人辛○○1 萬5 千元、賠償被
    害人乙○○4 萬元，因被告深具悔意，且犯後態度良好，諒
    其經此偵審程序，當知警惕，其所受之宣告刑均以暫不執行
    為適當，爰分別諭知如主文所示之緩刑，以啟自新。
三、另起訴書就毀損被害人辛○○、乙○○車輛部分，雖載明為
    竊盜行為所吸吸，惟本院認該毀損、竊盜犯行，並非吸收關
    係，而係牽連犯關係，又因上開毀損事實，已載明於起訴書
    之附表，應已發生起訴之效力。再者，因被害人辛○○、乙○○已於本院審理中當庭撤回告訴（詳本院卷第121 頁第12
    行以下、第123 頁第4 行以下），是此部分原應為不受理判
    決之諭知，惟因毀損部分與前開論罪科刑部分，具有牽連犯
    之裁判上一罪關係，故就被告戊○○、甲○○部分，應不另
    為不受理判決之諭知。
據上論斷，應依刑事訴訟法第299 條第1 項前段、第273 條之1
第1 項，刑法第28條、第56條、第321 條第1 項第3 款、第349
條第1 項、第2 項、第38條第1 項第2 款、第41條第1 項前段、
第51條第5 款、第74條第1 款，罰金罰鍰提高標準條例第1 條前
段、第2條，判決如主文。
中　　華　　民　　國　　94　　年　　9 　　月　　30　　日
                  刑事第一庭    法　官  方百正
以上正本證明與原本無異。
如不服本判決，應於判決送達後10日內，向本院提出上訴狀。
中　　華　　民　　國　　94　　年　　9 　　月　　30　　日
                                書記官  郭素蓉
刑法第321條
犯竊盜罪而有左列情形之一者，處6月以上、5年以下有期徒刑：
一於夜間侵入住宅或有人居住之建築物、船艦或隱匿其內而犯之
者。
二　毀越門扇、牆垣或其他安全設備而犯之者。
三　攜帶兇器而犯之者。
四　結夥三人以上而犯之者。
五　乘火災、水災或其他災害之際而犯之者。
六　在車站或埠頭而犯之者。
前項之未遂犯罰之。
刑法第349條
收受贓物者，處 3 年以下有期徒刑、拘役或 500 元以下罰金。
搬運、寄藏、故買贓物或為牙保者，處5年以下有期徒刑、拘役
或科或併科1千元以下罰金。
因贓物變得之財物，以贓物論。
附表：
┌───┬───────┬───────────┬──────────────┬───────┬──────────┬───────┐
│編號　│犯罪時間　　　│犯罪地點　　　　　　　│犯罪方式　　　　　　　　　　│被害人　　　　│所得財物　　　　　　│行為人　　　　│
├───┼───────┼───────────┼──────────────┼───────┼──────────┼───────┤
│ 1　　│94年1 月底某日│屏東縣屏東市○○○路4 │戊○○與甲○○謀議，由戊○○│丁○○。　　　│皮包1 個（內有中華捐│戊○○與甲○○│
│　　　│。            │之4 號（起訴書誤載44號│把風，再由甲○○攜帶所有客觀│　　　　　　　│血榮譽卡、高明聯合醫│。　　　　　　│
│　　　│　            │）前。                │上足以危害他人生命、身體，可│　　　　　　　│院中醫治療卡、國泰人│　　　　　　　│
│　　　│　　　　　　　│　                    │資認定為兇器使用之一字型起子│　　　　　　　│壽保險卡、特立屋出入│　　　　　　　│
│　　　│　　　　　　　│　                    │破壞丁○○所有車牌號碼D7-648│　　　　　　　│証各1 張）（均交付與│　　　　　　　│
│　　　│　　　　　　　│　                    │8 號自用小客車右前門車窗玻璃│　　　　　　　│戊○○）（丁○○均已│　　　　　　　│
│　　　│　　　　　　　│　                    │，進入車內行竊。            │　　　　　　　│領回）等物。        │　　　　　　　│
│      │              │                      │　　　                      │              │                    │              │
│      │              │                      │　　　　　　                │              │                    │              │
├───┼───────┼───────────┼──────────────┼───────┼──────────┼───────┤
│ 2　　│94年1月中旬某 │高雄市○○區○○街73號│徒手竊取庚○○放置在車牌號碼│庚○○。　　　│工具箱1箱。庚○○已 │戊○○。　　　│
│　　　│日12時。　　　│（起訴書誤載為德文路93│1361-FD 號自小貨車上之工具箱│　　　　　　　│領回。　　　　　　　│　　　　　　　│
│　　　│　　　　　　　│號）。                │1 箱（內有工具1 批）　　　　│　　　　　　　│　　　　　　　　　　│　　　　　　　│
├───┼───────┼───────────┼──────────────┼───────┼──────────┼───────┤
│ 3 　 │94年1 月11日上│高雄縣大寮鄉新厝村新厝│戊○○攜帶所有客觀上足以危害│子○○、丙○○│XB-4675號自用小客車 │戊○○。　　　│
│　　　│午7 時發現前之│路61之13號。　　　　　│他人生命、身體，可資認定為兇│。　　　　　　│及加油卡1 張已由被害│　　　　　　　│
│　　　│某時　        │　                    │器使用之一字型扳手、十字型扳│　　　　　　　│人丙○○領回。      │　　　　　　　│
│      │　　　　　　　│　　                  │手各1 支、T 型扳手4 支（起訴│              │　                  │              │
│      │　　　　　　　│　　　　　　　　　　　│書誤載1 支）、剪刀1 把；及手│              │　                  │              │
│      │              │                      │套1 雙等物，竊取XB─4675號自│              │　                  │              │
│      │              │                      │小客車（內有台塑帝雉TK加油卡│              │　                  │              │
│      │              │                      │1 張）。                    │              │                    │              │
│      │              │                      │　                          │              │                    │              │
├───┼───────┼───────────┼──────────────┼───────┼──────────┼───────┤
│ 4　　│94年1 月21日凌│在屏東縣萬丹鄉廈南村54│甲○○攜帶所有客觀上足以危害│乙○○。　　　│汽車1 輛、汽車音響1 │甲○○。　　　│
│　　　│晨5 時發現前某│之6號　　　　　　　　 │他人生命、身體，可資認定為兇│　　　　　　　│部、擴大器2 個、彩券│　　　　　　　│
│　　　│時            │　　　　　　　　　　　│器使用之一字型起子，破壞被害│　　　　　　　│及現金零錢約7500元、│　　　　　　　│
│　　　│　            │　　　　　　　　　　　│人乙○○所有車牌號碼6M-0 238│　　　　　　　│墨鏡1 支、雨傘1 支、│　　　　　　　│
│　　　│　            │　　　　　　　　　　　│號（起訴書誤載XB─4675號）自│　　　　　　　│高雄港出入証1 張、測│　　　　　　　│
│　　　│　            │　　　　　　　　　　　│用小客車車窗，竊取該車，並以│　　　　　　　│速器1 支、象牙印章、│　　　　　　　│
│　　　│　            │　　　　　　　　　　　│所有之剪刀竊取該車國際牌汽車│　　　　　　　│台新銀行、華僑銀行存│　　　　　　　│
│　　　│　            │　　　　　　　　　　　│音響等物。                  │　　　　　　　│款簿各1 本、車鎖1 個│　　　　　　　│
│　　　│　　　　　　　│　　　　　　　　　　　│　                          │　　　　　　　│、鐵門搖控器（以上部│　　　　　　　│
│　　　│　　　　　　　│　　　　　　　　　　　│　                          │　　　　　　　│份除汽車音響外，均已│　　　　　　　│
│　　　│　　　　　　　│　　　　　　　　　　　│　                          │　　　　　　　│丟棄）、公益彩券甲類│　　　　　　　│
│　　　│　　　　　　　│　　　　　　　　　　　│　                          │　　　　　　　│經銷證、桂林加油站、│　　　　　　　│
│      │　　　　　　　│                      │　　　　　　　　　　　　　　│              │弘笙百貨會員卡各1 張│              │
│      │　　　　　　　│                      │　　　　　　　　　　　　　　│              │（已由乙○○領回）（│              │
│      │　　　　　　　│                      │　　　　　　　　　　　　　　│              │起訴書漏載汽車1 輛，│              │
│      │　　　　　　　│                      │　　　　　　　　　　　　　　│              │並誤載竊取CD箱、喇叭│              │
│      │　　　　　　　│                      │　　　　　　　　　　　　　　│              │2個）               │              │
├───┼───────┼───────────┼──────────────┼───────┼──────────┼───────┤
│ 5　　│94年2 月14日凌│在屏東縣萬丹鄉○○街一│由戊○○把風，再由甲○○攜帶│辛○○。　　　│車牌號碼P5-8009號自 │戊○○與甲○○│
│　　　│晨5 時發現前某│段148號　　　　　　　 │所有客觀上足以危害他人生命、│　　　　　　　│用小客車及5000元現金│。　　　　　　│
│　　　│時　          │　　　　　　　　　　　│身體，可資認定為兇器使用之一│　　　　　　　│、國際牌及JVC牌汽車 │　　　　　　　│
│　　　│　　　　　　　│　　　　　　　　　　　│字型起子，破壞車窗玻璃，竊取│　　　　　　　│音響各1 個（其中國際│　　　　　　　│
│　　　│　　　　　　　│　　　　　　　　　　　│被害人辛○○所有車牌號碼P5─│　　　　　　　│牌汽車音響分與戊○○│　　　　　　　│
│　　　│　　　　　　　│　　　　　　　　　　　│8009號自小客車，並以所有剪刀│　　　　　　　│、並在戊○○家中尋獲│　　　　　　　│
│　　　│　　　　　　　│　　　　　　　　　　　│竊取汽車音響。              │　　　　　　　│。JVC 牌汽車音響係分│　　　　　　　│
│　　　│　　　　　　　│　　　　　　　　　　　│　                          │　　　　　　　│與甲○○，且於94年2 │　　　　　　　│
│　　　│　　　　　　　│　　　　　　　　　　　│　                          │　　　　　　　│月間以1500元之價格出│　　　　　　　│
│　　　│　　　　　　　│　　　　　　　　　　　│　                          │　　　　　　　│售與己○○，並為警於│　　　　　　　│
│　　　│　　　　　　　│　　　　　　　　　　　│　                          │　　　　　　　│己○○家中尋獲）（除│　　　　　　　│
│　　　│　　　　　　　│　　　　　　　　　　　│　　　　　　　　　　　　　　│　　　　　　　│現金5000元外，辛○○│　　　　　　　│
│　　　│　　　　　　　│　　　　　　　　　　　│　　　　　　　　　　　　　　│　　　　　　　│均已領回）          │　　　　　　　│
│　　　│　　　　　　　│　　　　　　　　　　　│　　　　　　　　　　　　　　│　　　　　　　│　　　　　　　　　　│　　　　　　　│
├───┼───────┼───────────┼──────────────┼───────┼──────────┼───────┤
│ 6　　│94年3月6日21時│在高雄縣鳳山市○○路一│甲○○攜帶所有客觀上足以危害│張簡丈祺。　　│國際牌汽車音響1部。 │甲○○。　　　│
│　　　│　　　　　　　│段377 巷公園旁。　    │他人生命、身體，可資認定為兇│　　　　　　　│（張簡丈祺已領回）（│　　　　　　　│
│　　　│　　　　　　　│　　　　　　　　　　　│器使用之一字型起子，破壞被害│　　　　　　　│甲○○於94年3 月間以│　　　　　　　│
│　　　│　　　　　　　│　　　　　　　　　　　│人張簡丈祺所有車牌號碼YU-907│　　　　　　　│1500 元 之價格出售與│　　　　　　　│
│      │              │                      │8 號自用小客車右前玻璃，並持│              │己○○。            │              │
│      │              │                      │所有之剪刀竊取國際牌汽車音響│              │                    │              │
│      │              │                      │。                          │              │                    │              │
└───┴───────┴───────────┴──────────────┴───────┴──────────┴───────┘
